最高法院刑事判決　　　　　　　　　　　　　　　八十六年度台上字第七一六五號
　　上　訴　人　甲○○
右上訴人因違反藥事法等罪案件，不服台灣高等法院台南分院中華民國八十六年九月
二日第二審判決（八十六年度上訴字第一○三一號，起訴案號：台灣台南地方法院檢
察署八十六年度偵字第二七五三號），提起上訴，本院判決如左：
    主  文
上訴駁回。
    理  由
一轉讓禁藥部分：
按刑事訴訟法第三百七十七條規定，上訴於第三審法院，非以判決違背法令為理由，
不得為之。是提起第三審上訴，應以原判決違背法令為理由，係屬法定要件。如果上
訴理由狀並未依據卷內訴訟資料，具體指摘原判決不適用何種法則或如何適用不當，
或所指摘原判決違法情事，顯與法律規定得為第三審上訴理由之違法情形，不相適合
時，均應認其上訴為違背法律上之程式，予以駁回。本件原判決綜合調查證據之結果
，認上訴人甲○○犯有藥事法第八十三條第一項明知為禁藥而轉讓之事實，已詳其
所憑之證據及認定之理由。按事實之認定及證據之取捨，乃事實審法院之職權，苟無
違反經驗法則及論理法則，自難指為違法。原判決依憑上訴人於警訊時自白有轉讓禁
藥安非他命供張三賢非法吸用，核與同案被告張三賢於警訊時供述相符，而張三賢確
有非法吸用安非他命，亦經採其尿液鑑驗明確，有台南縣衛生局八十六年四月十八日
尿液檢驗成績書一份在卷等證據，資以認定上訴人犯有此部分罪行，經核並無違證據
法則。上訴意旨主張原判決僅依張三賢尿液檢驗有安非他命反應，即認上訴人有轉讓
禁藥犯行，顯違論理法則云云，自與卷內資料不符。又被告之自白，苟非出於強暴、
脅迫、利誘、詐欺、違法押或其他不正之方法，且與事實相符者，自得採為證據，
刑事訴訟法第一百五十六條第一項定有明文。原判決依憑上訴人於警訊時自白，核與
張三賢供證相符，又有張三賢尿液檢驗成績書一份在卷佐證，即論處其罪刑，自無違
經驗法則及論理法則。再上訴人於警訊時供稱：「我第一次向陳清福購買安非他命，
帶回家中吸用時，不久張三賢前來找我，好奇向我要幾口，我便和他一起吸用。」（
見警卷第五頁反面），該安非他命既為上訴人所有，供張三賢非法吸用，原判決論處
其明知為禁藥而轉讓罪刑，適用法律洵無違誤，尤無調查未盡之違法。上訴意旨主張
其此部分行為，應僅構成幫助非法吸用安非他命罪，而非轉讓禁藥罪，顯與卷內資料
不符。此外，上訴徒憑己意，對原審職權之適法行使，及原判決理由已詳為論斷之事
項，任意爭辯，顯與法定上訴第三審之形式要件不符，其此部分之上訴違背法律上之
程式，應予駁回。
二連續非法吸用化學合成麻醉藥品部分：
又按刑事訴訟法第三百七十六條所列各罪之案件，經第二審判決者，不得上訴於第三
審法院，此觀該法條之規定甚明。上訴人甲○○被訴連續非法吸用化學合成麻醉藥品
部分，原判決係依麻醉藥品管理條例第十三條之一第二項第四款論處罪刑，查該罪係
屬刑事訴訟法第三百七十六條第一款之案件，既經第二審判決，自不得上訴於第三審
法院，上訴人竟就此部分復提起上訴，顯為法所不許，亦應駁回。
據上論結，應依刑事訴訟法第三百九十五條前段，判決如主文。
中      華      民      國    八十六    年     十二     月      五      日
                              最高法院刑事第二庭
                                  審判長法官  施  文  仁
                                        法官  陳  炳  煌
                                        法官  張  淳  淙
                                        法官  洪  文  章
                                        法官  林  錦  芳
      右正本證明與原本無異
                                              書  記  官
中      華      民      國    八十六    年     十二     月              日
